臺灣臺中地方法院刑事判決　　　　　　　　　　　　九十一年度訴字第二四七八號
　　公　訴　人　臺灣臺中地方法院檢察署檢察官
　　被　　　告　甲○○
　　選任辯護人　張
右列被告因毒品危害防制條例案件，經檢察官提起公訴（九十一年度偵字第一六七六
六號），本院判決如左：
    主  文
甲○○共同販賣第一級毒品，累犯，處有期徒刑柒年陸月。
扣案之海洛因貳包（驗餘淨重共計零點壹玖公克，包裝重零點肆參公克），均沒收銷
燬之；又販賣毒品所得之財物新台幣壹仟元，沒收之，如全部或一部不能沒收時，追
徵其價額或以其財產抵償之。
    事  實
一、甲○○於民國八十九年間曾因施用第二級毒品安非他命案件，經本院判處有期徒
    刑六月確定，甫於九十一年四月二十七日執行完畢，猶不知悔改。其明知海洛因
    係毒品危害防制條例列管之第一級毒品，竟仍與真實姓名年籍不詳綽號「阿銘」
    之成年男子，共同基於販賣第一級毒品海洛因營利之犯意聯絡，於九十一年八月
    二十三日晚上十一時許，依「阿銘」之指示，騎乘車牌號碼ＪＦＡ─六０三號機
    車，攜帶第一級毒品海洛因二包（驗餘淨重共計０．一九公克，包裝重０．四三
    公克），前往台中市○區○○路上之故鄉ＫＴＶ前，欲販賣予事先已與「阿銘」
    約定好購買第一級毒品海洛因之交貨時間、地點及數量、價格之洪文賓。甲○○
    到達故鄉ＫＴＶ後，即要洪文賓搭乘其騎乘之機車在附近繞行，欲尋覓地點交付
    上開海洛因予洪文賓，甲○○並先行向洪文賓收取上開毒品之價金新台幣（下同
    ）一千元。嗣甲○○騎機車搭載洪文賓行經台中市○區○○路與東英七街口時，
    為警當場查獲，並扣得甲○○丟棄在地上之上開海洛因二包，及在甲○○所著襯
    杉口袋扣得其向洪文賓收取之販毒所得一千元。
二、案經台中市警察局移送臺灣臺中地方法院檢察署檢察官偵查起訴。
    理  由
一、訊據被告甲○○於檢察官偵查時矢口否認前揭販賣第一級毒品海洛因犯行，辯稱
    ：伊是在故鄉ＫＴＶ前等候「阿銘」，要向其購買海洛因，其因曾在該處見過洪
    文賓，當日又遇見，伊問洪文賓是否也來等候「阿銘」，洪文賓答稱是，伊才與
    洪文賓一起在該處等云云。經查：
    （一）１、被告甲○○於警訊時已明白供稱：「海洛因是一位綽號『阿銘』的男
          子交給我，要我拿到故鄉ＫＴＶ前交給洪文賓的，並向文賓收一千元。」
          、「．．．查獲的毒品是『阿銘』打電話要我到樂業路與十甲東路口交給
          我，拜託我拿到故鄉ＫＴＶ前交給『阿賓』（洪文賓）。數量我不清楚（
          阿銘交給我時毒品是用衛生紙包著），價格『阿銘』是要我向阿賓收一千
          元。今天是第一次替『阿銘』拿毒品給阿賓，阿賓剛坐上我的機車，我騎
          到隔壁路口就被警察查獲了，．．．」、「（問：你是否知道『阿銘』要
          你交給阿賓的是毒品海洛因？）我知道」等語。２、證人洪文賓於警訊時
          證稱：「九十一年八月二十三日晚上十時許，我與『綽號：阿銘』聯絡，
          要向他購買海洛因一千元，我們約當日晚上十時三十分，在台中市○○路
          附近之故鄉ＫＴＶ門口前，甲○○『綽號：蝦仔』便要我上他騎乘之機車
          在近繞行交易毒品，我上機車後便將欲購買海洛因之新台幣一千元交給廖
          士賢『綽號：蝦仔』，他還沒將海洛因交給我前，就被警方查獲。」、其
          於檢察官偵查中證稱：「我向『阿銘』買海洛因，由甲○○送過來給我。
          」、「（問：查獲當天你把錢交給誰？）甲○○。」等語。是被告甲○○
          之供詞與證人洪文賓之證詞互核相符，足見被告於案發當日前往故鄉ＫＴ
          Ｖ前，並非單純為在該處等候「阿銘」，要向「阿銘」購買海洛因而己。
    （二）又被告係騎乘機車搭載洪文賓行經台中市○區○○路與東英七街口時，為
          警查獲，若被告果真是與洪文賓一同在故鄉ＫＴＶ前等候「阿銘」，準備
          購買海洛因，何以又騎機車載洪文賓離開故鄉ＫＴＶ？雖被告對此辯以：
          「我是剛到，看到洪文賓，叫他一起上機車等「阿銘」，因為「阿銘」打
          電話給我說他幾分鐘後就到。」、「（問：既然「阿銘」很快會到，為何
          要騎機車離開故鄉ＫＴＶ？）因為那裡沒有停車的地方。」云云，然衡諸
          機車立於地面所佔之面積不大，並不須要偌大之空間停放，苟被告果與「
          阿銘」約定在故鄉ＫＴＶ前交易毒品，且「阿銘」於數分鐘後即可抵達，
          被告大可選在該ＫＴＶ前之偏僻一角停機車等侯，以免「阿銘」抵達時因
          不見被告，迅即離去，則被告如何能如願購得海洛因？是被告之辯解，顯
          有違常理，殊不足採。綜上各情，被告甲○○前往故鄉ＫＴＶ，係受「阿
          銘」之指示，欲將洪文賓所購買價格共一千元之第一級毒品海洛因二包交
          付予洪文賓，應可認定。
    （三）另扣案之白色粉末二包，經送請法務部調查局鑑驗結果，證實確係毒品海
          洛因無訛，此有該調查局九十一年十月一日調科壹字第１２００１２０７
          ６號鑑定通知書一紙附卷可稽，此外，復有被告持有欲販賣予洪文賓之上
          開海洛因二包（驗餘淨重共計０．一九公克，包裝重０．四三公克）及其
          販毒所得一千元扣案足資佐證。綜上所述，被告販賣毒品海洛因之事證至
          為明確，其犯行堪以認定。
二、按海洛因係屬毒品危害防制條例第二條第二項第一款規定之第一級毒品。本件係
    證人洪文賓事先以電話向綽號「阿銘」之男子購買第一級毒品海洛因，且就交貨
    時間、地點及數量、價格均已明確約定，之後，被告甲○○依據綽號「阿銘」男
    子之指示，將第一級毒品海洛因二包持往上開約定地點（即故鄉ＫＴＶ前），欲
    交付予證人洪文賓，再將收取之販賣第一級毒品海洛因所得財物，轉交付予「阿
    銘」，故其所為係屬販賣第一級毒品海洛因之構成要件行為，仍應論以正犯。又
    刑法上所謂販賣毒品行為，不以販入後復行賣出為必要，只要以營利為目的，而
    有販入或賣出二者其一之行為，即足構成，雖未及賣出，仍屬販賣既遂（最高法
    院八十八年度台上字第二八二八號、九十年度台上字第一八九八判決參照），查
    被告之共犯「阿銘」即與證人洪文賓就上開販賣海洛因之時間、地點、數量、價
    格均已明確約定，即一方（「阿銘」）確有販賣毒品之意思，另一方（洪文賓）
    亦有買受毒品之意思，況證人洪文賓已將買受海洛因之價金一千元，交予被告甲
    ○○收執，縱在被告甲○○尚未將海洛因二包給付洪文賓之前即為警查獲，仍不
    影響其販賣行為之成立（此與出賣人有販毒之故意，然買受者原無買受毒品之意
    思，其虛與出賣人為買賣毒品，而意在協助警察辦案，以求人贓俱獲，其形式上
    出賣人與買受人已互為交付毒品地點及議定價金完成，但因警察埋伏在側，伺機
    逮捕，事實上其二人不能真正完成買賣毒品之行為，然因出賣人既本有販毒之故
    意，仍應論以販賣毒品未遂罪之情形，並不相同）。故核被告甲○○上開行為，
    係犯毒品危害防制條例第四條第一項之販賣第一級毒品既遂罪。被告甲○○就前
    開犯行，與綽號「阿銘」之成年男子，彼此間有犯意聯絡及行為分擔，俱為共同
    正犯。被告販賣前持有海洛因行為，為販賣之高度行為所吸收，不另論罪。再被
    告於八十九年間曾因施用第二級毒品安非他命案件，經本院判處有期徒刑六月確
    定，甫於九十一年四月二十七日執行完畢之情形，此有臺灣臺中地方法院檢察署
    刑案資料查註紀錄表及臺灣高等法院被告全國前案紀錄表各一份在卷足憑，其於
    五年以內再犯本件有期徒刑以上之罪，為累犯，應各依刑法第四十七條之規定，
    依法加重其刑（因販賣第一級毒品罪之法定本刑為死刑、無期徒刑，此部分依法
    不得加重，僅就併科罰金部分加重其刑）。至被告販賣海洛因，所為固屬不是，
    然其販賣對象經查獲者僅一人，且尚無實據可認被告係販毒之大、中盤商，其惡
    性與犯罪情節較諸大量走私進口或長期販毒之「大盤」、「中盤」毒販尚有重大
    差異，倘科以法定本刑之最低刑度無期徒刑，猶嫌過重，本院衡其犯罪情狀，尚
    堪憫恕，爰依刑法第五十九條規定，酌量減輕其刑（併科罰金部分予以先加後減
    ，另法定刑死刑部分，減輕為無期徒刑或十五年以下十二年以上有期徒刑，法定
    刑無期徒刑部分，減輕為七年以上有其期徒刑）。爰審酌被告之素行，販賣之海
    洛因足以導致施用者產生精神障礙、性格異常之身心傷害，戕害國人身體健康，
    且有危害社會安全之虞，惡性非輕，惟姑念其因一時貪慾致罹刑章，暨販賣之次
    數、數量、所得利益、犯後態度等一切情狀，量處如主文所示之刑。
三、扣案海洛因二包（驗餘淨重共計０．一九公克，包裝重０．四三公克），均為毒
    品，均應依毒品危害防制條例第十八條第一項前段沒收銷燬之；又被告與其共犯
    「阿銘」販賣毒品所得之財物新台幣一千元，應依同條例第十九條第一項規定宣
    告沒收，如全部或一部不能沒收時，追徵其價額或以其財產抵償之。另在被告騎
    乘機車置物箱內扣得之小夾鏈分裝塑膠袋一包，並無證據證明係其販毒所用之物
    品，且被告自承係其所有供自己施用毒品海洛因所用之物，故已於被告施用毒品
    之另案宣告沒收（本院九十一年度訴字第二六一六號），併予敘明。
據上論斷，應依刑事訴訟法第二百九十九條第一項前段，毒品危害防制條例第四條第
一項、第十八條第一項前段、第十九條第一項，刑法第十一條前段、第二十八條、第
四十七條、第五十九條，判決如主文。
本案經檢察官張添興到庭執行職務。
中      華  民      國    九十一    年     十一     月   二十九    日
                              臺灣臺中地方法院刑事第七庭
                                      法  官  曾  佩  琦
右正本證明與原本無異。
如不服本判決，應於判決送達後十日內向本院提出上訴狀，上訴於臺灣高等法院臺中
分院( 須附繕本 )。
                                      書記官
中      華      民      國    九十一    年     十一     月   二十九    日
附錄本判決論罪科刑之法條：
毒品危害防制條例第四條第一項：
製造、運輸、販賣第一級毒品者，處死刑或無期徒刑，得併科新台幣一千萬元以下罰
金。
